【裁判字號】    90,交訴,163
【裁判日期】    901017
【裁判案由】    公共危險
【裁判全文】
臺灣高雄地方法院刑事判決                          九十年度交訴字第一六三號
    公  訴  人  臺灣高雄地方法院檢察署檢察官
    被      告  乙○○
右列被告因公共危險案件，經檢察官提起公訴（九十年度偵字第一四六八號），本
院判決如左：
    主  文
乙○○服用酒類，不能安全駕駛動力交通工具而駕駛，累犯，處有期徒刑肆月。又駕
駛動力交通工具肇事，致人死傷而逃逸，累犯，處有期徒刑捌月。應執行有期徒刑拾
壹月。
    事  實
一、乙○○曾於民國八十四年間因竊盜案件，經台灣高雄地方法院判處有期徒刑七月
    確定，甫於八十九年十月十四日執行完畢，猶不知警惕，於九十年七月二十五日
    十時許在高雄縣五甲地區友人家中飲用啤酒若干瓶後，已達不能安全駕駛動力交
    通工具之程度，竟仍於同日二十三時十五分許駕駛車牌號碼ＹＱ─八九三三號自
    用小客車上路，於行經高雄縣鳳山市○○街七九號遇警見其有蛇行、車身搖擺不
    定之異常駕駛行為而予以攔檢時，乙○○為逃避處罰，竟加速逃逸，途中行經高
    雄市○○○路與五常街口，不慎撞及丙○○所駕駛之車牌號碼ＯＰＢ—四九二號
    重型機車，致丙○○之機車車頭全毀，並受有左肩扭傷併擦挫傷之傷害（過失傷
    害部分未據告訴）；乙○○肇事後，仍未停車察看照護傷者，繼續加速逃離現場
    ，迨於同日二十三時三十分許，行經鳳山市○○路與南正二路口，因車輪爆胎失
    控撞上停放於路旁之車牌號碼ＺＹＨ—八八六號及ＹＹＴ—四０二號二部輕型機
    車後下車逃逸，旋為警網趕至當場逮捕，經警對其實施酒精濃度測試結果，其酒
    精濃度側定值高達每公升一．六九毫克。
二、案經高雄縣警察局鳳山分局報告台灣高雄地方法院檢察署檢察官偵查起訴。
    理  由
一、訊問被告乙○○對於前開酒後駕車及肇事逃逸之事實均坦承不諱，並經證人即現
    場處理警員甲○○到庭結證：「當日我們見被告開車狀況不穩，有未打方向燈、
    蛇行、車身搖擺不定等異常駕駛行為，所以我們在三商街欲攔檢被告，被告慢下
    來停頓時，我敲他的車窗，他又開走，對我們的指揮及交通號誌無反應，被告在
    自強二路時撞到被害人丙○○的機車，沒停車查看，又繼續開，在保泰路撞上路
    旁之ＺＹＨ─八八六號及ＹＹＴ─四０二號機車無法再開才停下來」等語（九十
    年十月三日審判筆錄）及證人丙○○於警訊中證述：「於九十年七月二十五日二
    十三時十五分在自強二路與五常街口遭ＹＱ—八九三三（號）白色自小客（車）
    駕駛洪益銓‧‧‧撞擊我車ＯＰＢ—四九二號重型機車及我本人，造成車頭全毀
    及左肩受傷，往高雄市方向逃逸」等語明確（警卷九十年七月二十六日調查筆錄
    ，被告不爭執警訊筆錄之使用），堪信其前自白與事實相符；且被告事後經施以
    呼氣酒精濃度測試，測定值達每公升一點六九毫克，有測試記錄表一份在卷可稽
    ，足證被告酒後確已達不能安全駕駛動力交通工具之程度。再者，被害人丙○○
    因此受有左肩扭傷併擦挫傷之傷害，亦有診斷證明書一份在卷足憑。此外，復有
    現場照片六幀附卷可佐，是本件事證明確，被告犯行堪以認定，應依法論科。
二、核被告所為，係犯刑法第一百八十五條之三酒後駕車罪及同法第一百八十五條之
    四肇事逃逸罪。所犯二罪間，犯意各別，行為不同，應分論併罰。又被告曾因竊
    盜案件，經本院判處有期徒刑七月，於八十九年十月十四日執行完畢，有台灣高
    等法院被告全國前案紀錄表及台灣高雄地方法院檢察署刑案資料查註紀錄表各一
    份附卷可參，其於五年以內再犯本件有期徒刑以上之罪，為累犯，應依法各加重
    其刑。爰審酌被告酒精濃度測試結果高達每公升一點六九毫克，逾零點五五之參
    考值及零點二五之行政處罰標準甚多，竟仍駕車對於公眾所生危險非輕，其品性
    、智識程度、犯罪所生之損害，及事後坦承不諱，犯罪後態度尚佳，且已與被害
    人達成民事和解（見卷附和解書四份）等一切情狀，各量處如主文所示之刑，並
    定其應執行之刑，以資懲儆。
據上論斷，應依刑事訴訟法第二百九十九條第一項前段、刑法第一百八十五條之三、
第一百八十五條之四、第四十七條、第五十一條第五款，判決如主文。
本案經檢察官吳昭瑩到庭執行職務。
中      華      民      國    九  十    年      十      月     十七     日
                                  臺灣高雄地方法院交通法庭
                                      法  官  葉  啟  洲
右正本證明與原本無異。
如不服本判決，應於判決送達後十日內，向本院提出上訴狀。
                                      書記官  盧  雅  婷
中      華      民      國    九  十    年      十      月 十七     日
附錄本判決之論罪法條：
中華民國刑法第一百八十五條之三
服用毒品、麻醉藥品、酒類或其他相類之物，不能安全駕駛動力交通工具而駕駛者，
處一年以下有期徒刑、拘役或三萬元以下罰金。
中華民國刑法第一百八十五條之四
駕駛動力交通工具肇事，致人死傷而逃逸者，處六月以上五年以下有期徒刑。


司法院資訊處製作；財團法人民間司法改革基金會備份。
